【裁判字號】    98,家聲,619
【裁判日期】    981230
【裁判案由】    選任特別代理人
【裁判全文】
臺灣高雄地方法院民事裁定             98年度家聲字第619號
聲  請  人  乙○○
聲  請  人  甲○○
上聲請人聲請選任特別代理人事件，本院裁定如下：
    主  文
選任蔡佳玟（女，民國○○年○月○○日生，身分證統一編號：
Ｚ000000000號）為禁治產人丙○○（男，民國○○年○ 月○日生，
身分證統一編號：Ｚ000000000號）於辦理被繼承人郭曾顧之遺產
繼承相關事宜之特別代理人。
聲請程序費用新臺幣壹仟元由聲請人負擔。
    理  由
一、聲請意旨略以：聲請人係禁治產人丙○○之監護人，禁治產
    人丙○○之配偶即聲請人之母親郭曾顧（女，民國○○年○ 月
    ○○日生，身分證統一編號：Ｚ000000000號）於民國98年2 月
    18日死亡，因被繼承人郭曾顧遺有不動產，聲請人與禁治產
    人丙○○同為被繼承人郭曾顧之繼承人，因聲請人欲將被繼
    承人郭曾顧名下之不動產全部登記在聲請人名下，地政機關
    以有利害衝突為由，不同意讓聲請人擔任禁治產人丙○○之
    代理人以辦理遺產繼承相關事宜，聲請人爰聲請本院選任蔡
    佳玟（為聲請人甲○○之配偶）為禁治產人丙○○之特別代
    理人等語。
二、按監護人之行為與售監護人之利益相反或依法不得代理時，
    法院得因監護人、受監護人、主管機關、社會福利機構或其
    他利害關係人之聲請或依職權，為受監護人選任特別代理人
    ，民法第1098條第2 項定有明文。而本件聲請人擔任治產人
    丙○○之監護人，於辦理被繼承人郭曾顧遺產繼承登記事宜
    確有利益相反之情事，應適用上開規定，合先敘明。
三、經查，本件聲請人上揭主張，業據聲請人於本院審理時陳述
    在卷，並有聲請人提出之聲請人、禁治產人丙○○及蔡佳玟
    之戶籍謄本等資料為證，而聲請人及禁治產人丙○○為被繼
    承人之子女及配偶，依法同為郭曾顧之第一順位繼承人，渠
    等於辦理郭曾顧之遺產繼承相關事宜時郭曾顧因聲請人欲將
    被繼承人郭曾顧名下之不動產登記在其名下，確實發生利益
    相反即有利害相衝突之情事，是聲請人聲請選任特別代理人
    ，參諸上揭法條規定，自屬有據。而聲請人聲請選任蔡佳玟
    即聲請人甲○○之配偶擔任特別代理人，本院審酌，蔡佳玟
    有意願擔任禁治產人丙○○之特別代理人，此業據聲請人於
    本院審理時陳述屬實，且蔡佳玟並非郭曾顧之繼承人，與聲
    請人及禁治產人丙○○於辦理上揭繼承遺產相關事宜時，並
    無利害衝突之虞，是聲請人聲請選任蔡佳玟擔任為禁治產人
    丙○○之特別代理人，本院認尚屬適當，應予准許。爰裁定
    如主文。
四、依非訟事件法第21條第1 項前段、第24條第1 項，裁定如主
    文。
中    華    民    國    98    年    12    月    30    日
                           家事法庭法  官  何清富
以上正本證明與原本無異。
當事人如不服本裁定，須於收受本裁定之翌日起10日內，向本院
提出抗告狀。（須按對造人數附抗告繕本，並繳納抗告費新台幣
1000 元）
中    華    民    國    98    年    12    月    30    日
                              法院書記官  葉彥伶


司法院資訊處製作；財團法人民間司法改革基金會備份。
